【裁判字號】    95,抗,133
【裁判日期】    950828
【裁判案由】    拍賣抵押物
【裁判全文】
臺灣板橋地方法院民事裁定               95年度抗字第133號
抗  告  人  乙○○
相  對  人  臺北富邦商業銀行股份有限公司
法定代理人  甲○○
上抗告人因與相對人間拍賣抵押物事件，對於中華民國95年6 月
26日臺灣板橋地方法院95年度拍字第1445號裁定提起抗告，本院
裁定如下：
    主  文
抗告駁回。
抗告程序費用由抗告人負擔。
    理  由
一、按扺押權人，於債權已屆清償期，而未受清償者，得聲請法
    院拍賣抵押物，就其賣得價金而受清償，民法第873 條第1
    項定有明文。又聲請拍賣抵押物，原屬非訟事件，祇須其抵
    押權已經依法登記，並登記之清償期已屆滿而未受清償時，
    法院即應為許可拍賣抵押物之裁定；如對於此項法律關係有
    爭執時，亦應由有爭執之人另行提起訴訟，以求解決，不得
    僅依抗告程序聲明其爭執，並據為廢棄拍賣抵押物裁定之理
    由（最高法院70年度臺抗字第197 號裁定意旨與最高法院民
    國51年10月8 日民刑庭總會決議(三)內容可資參照）。
二、本件相對人主張對於抗告人有原裁定所載之債權，並以原裁
    定主文所示之不動產設定抵押權，且經依法登記，該債權又
    已屆清償期而未受清償，有相對人提出之他項權利證明書、
    、不動產登記簿謄本、扺押權設定契約書、借據、其他約定
    事項等可證，是原法院據以准許相對人拍賣抵押物之聲請，
    即無不當。
三、抗告意旨雖略以：伊於94年2 月間因薪資遭法院強制執行扣
    薪3 分之1 ，於95年2 、3 月間因負擔過重，二胎部分短期
    無法繳款，乃於3 月初與相對人商談二胎部分暫時緩繳2 至
    3 月，經協商後相對人承辦員亦承諾於95年5 月5 日前一次
    付清即可，但至95年4 月20日，伊卻接獲相對人通知已提報
    金融聯合中心，並已具狀起訴及聲請強制執行，嗣經伊與相
    對人協議，伊只要在95年5 月底前還清所有遲繳月份之款項
    （含6 月份）並延續原訂契約分期償還本息至還清為止即可
    ，伊亦依承諾於95年5 月25日還清所有遲繳之款項（含6 月
    份及滯納金），但相對人竟不顧商業道義，仍向貴院聲請拍
    賣抵押物，爰請求廢棄原裁定等語。然而，依據前揭說明，
    法院所為准駁聲請拍賣扺押物之裁定，並無確定實體法上法
    律關係存否之性質，袛須其抵押權已經依法登記，且債權已
    屆清償期而未受清償，法院即應為准許拍賣抵押物之裁定。
    就抗告人上揭爭執事項，應另行起訴以求解決，茲仍提起抗
    告求為廢棄原裁定，其請求即屬無據，應予駁回。
四、據上論結，依非訟事件法第46條、第21條第2 項，民事訴訟
    法第495 條之1 第1 項、第449 條第1 項、第78條，裁定如
    主文。
中    華    民    國    95    年    8     月    28    日
                  民事第二庭  審判長法  官  梁宏哲
                                    法  官  鍾啟煌
                                    法  官  楊明佳
正本係照原本作成。
如不服本裁定，僅得於收受本裁定正本送達後10日內，以適用法
規顯有錯誤為理由，向本院提出再抗告狀，（須附繕本一份及繳
納再抗告裁判費新台幣1,000元），經本院許可後紿可再抗告。
中    華    民    國    95    年    8     月    28    日
???                              書記官  楊璧華


司法院資訊處製作；財團法人民間司法改革基金會備份。
